臺灣臺中地方法院刑事判決　　　　　　　　　　　　　九十年度易字第三八三號
　　公　訴　人　臺灣臺中地方法院檢察署檢察官
　　被　　　告　丙○○
　　　　　　　　辛○○
右被告等因賭博案件，經檢察官聲請以簡易判決處刑（九十年度偵字第一五七八五號
），經本院臺中簡易庭認不宜以簡易判決處刑，簽移由普通庭依通常程序審理（九十
年度中簡字第一七五四號），本院判決如左：
    主  文
丙○○、辛○○均無罪。
    理  由
一、公訴意旨略以：被告甲○○（業已審結）意圖營利，自民國九十年七月二十四日
    起，於每週二下午七時三十分至十二時，在臺中縣大里市○○路○段四四０號對
    面公眾得出入之停車場，僱用被告丁○○及被告戊○○二人（均業已審結），共
    同基於概括之犯意經營數字賓果賭博，聚集不特定多數人賭博財物。以新臺幣（
    下同）二十五元一點之代價出售點數與賭客，賭客每次押注一點可選擇一塊數字
    卡，每塊數字卡上有五組號碼，並由賭客輪流自抽獎筒抽出號碼，若抽出之號碼
    與所選擇之數字卡內號碼相同者，則每一組號碼相同者賠以點數一點或易開罐飲
    料一瓶，另賭客亦可於００至九九等號碼中任選一號碼，賭客依序自行抽一號碼
    ，若自行抽出之號碼與自選之號碼相同者，則可另得點數五點或易開罐飲料五瓶
    ，若抽出之號碼與所選之號碼不同，則點數即歸被告甲○○所有。嗣於同年八月
    二十八日下午九時四十五分許，適有賭客即被告己○○、庚○○、癸○○、乙○○、壬○○（以上被告均已審結）、丙○○及辛○○等人在上述地點參與賭博，
    經警當場查獲，並扣得被告甲○○所有供賭博用之賭具號碼牌（六組）二十塊、
    號碼牌（一組）六十塊、黃色點數卡（十點）七十二張、白色點數卡（一點）一
    百五十六張、抽獎筒一組（含抽獎用號碼一百個）及賭資一千七百元。因認被告
    丙○○及辛○○二人係涉犯刑法第二百六十六條第一項前段之普通賭博罪嫌云云
    。
二、按犯罪事實應依證據認定之，無證據不得推定其犯罪事實；又不能證明被告犯罪
    者，應諭知無罪之判決，刑事訴訟法第一百五十四條及第三百零一條第一項分別
    定有明文。又認定不利於被告之事實，須依積極證據，茍積極證據不足為不利於
    被告事實之認定時，即應為被告有利之認定，更不必有何有利之證據，最高法院
    三十年上字第八一六號著有判例可資參照。本件公訴人認被告丙○○及辛○○二
    人涉犯有刑法第二百六十六條第一項前段之普通賭博罪嫌，無非係以被告丙○○
    、辛○○二人上揭犯罪事實，業據同案被告甲○○、丁○○、戊○○、己○○、
    庚○○、癸○○、乙○○、壬○○及被告丙○○、辛○○等人供承不諱，並有前
    開被告甲○○所有供賭博用之賭具號碼牌（六組）二十塊、號碼牌（一組）六十
    塊、黃色點數卡（十點）七十二張、白色點數卡（一點）一百五十六張、抽獎筒
    一組（含抽獎用號碼一百個）及賭資一千七百元扣案可稽，為其論據。惟訊據被
    告丙○○、辛○○二人於警、偵訊中及本院審理時均堅決否認有何賭博之犯行，
    均辯稱：渠等僅係玩消遣，不可以換成現金，也不曾換現金，只可以點數兌換飲
    料等語。
三、按查刑法所規定賭博罪之犯罪特別構成要件有三：（一）須有賭博之行為，即凡
    以勝負繫諸於偶然之事實，並非事前所能預知者，申言之必須具有射倖性，至於
    所用之賭具為何，是否為行政機關所公告查禁之機具，乃在所不問。（二）須在
    公共場所或公眾得出入之場所賭博。（三）須有賭博財物，即以金錢或其他有價
    值之有體物為賭博之客體；但供人暫時娛樂之物，因經濟價值甚少，且屬娛樂消
    費之物，則不在處罰之範圍。經查：本件被告丙○○、辛○○二人自警訊時起即
    堅詞否認有何在公眾得出入之場所賭博財物之犯行，有上開被告二人之警、偵訊
    筆錄附卷足稽，且亦係經公訴人於簡易判決處刑書中採認為犯罪事實無誤，足見
    被告丙○○、辛○○二人上開所辯稱：「渠等僅係玩消遣，不可以換成現金，也
    不曾換現金，只可以點數兌換飲料」等語，應可採信。是以本件被告丙○○、辛○○二人之行為雖有以偶然之事實決定輸贏，惟依現場供賭玩勝負之工具及僅可
    以點數兌換飲料等情判斷，客觀上可認定此等輸贏係具有娛樂性質，而非以賭博
    財物為主要目的之賭博行為，蓋飲料並非如現金或有價證券具有流通性，是所兌
    換之料飲雖可視為財產上之利益，然被告丙○○、辛○○二人既非以博取財物為
    主要目的，故被告丙○○、辛○○二人自亦無從構成普通賭博罪。此外，復查無
    其他積極證據足資證明被告丙○○、辛○○二人有何如公訴人所指訴之在公眾得
    出入之場所賭博財物之犯行，揆諸首揭說明，自均應為被告丙○○、辛○○二人
    無罪判決之諭知，以免冤抑。
據上論斷，應依刑事訴訟法第四百五十二條、第三百零一條第一項，判決如主文。
本案經檢察官黃江穎到庭執行職務。
中      華      民      國      九十一      年    三    月    二十九    日
                                臺灣臺中地方法院刑事第六庭
                                    法  官  許  旭  聖
右正本證明與原本無異。
如不服本判決，應於送達後十日內向本院提出上訴狀（須附繕本），上訴於
臺灣高等法院臺中分院。
                                    書記官
中      華      民      國      九十一      年    三    月    二十九    日
